# 超分配利润后同一控制下长投如何确认

提问人：xflcpa123 时间：2015-11-03 16:33:23
请教陈版及各位老师：
现A公司 2014 年经审计调整后实收资本 4000 万元，资本公积 1000 万元，盈余公积 2000 万元，未分配利润 3000 万元，假设未审前未分配利润为 8000 万元， 2015 年 3 月，企业根据未审数据分配股利 5000 万元，导致超分配利润情况，且于 2015 年 5 月将股利支付给国外股东 5000 万元，股利分配方案已不可撤销。 2015 年 7 月初，同一控制下B公司以 2015 年 630 时点净资产签定协议收购A公司， 2015 年1-6月经营收益 500 万元。请问：B公司法人口径长投应按合并层面A公司体现的净资产额确认 5500 万元（实收资本 4000 万元，资本公积 1000 万元，盈余公积 2000 万元，未分配利润-1500万元），还是有其他处理方法？谢谢！

回答人：chenyiwei
B应按照合并日时点上A的帐面净资产状况确定对A的投资成本。就你说的情况，应确定投资成本为 5500 万元。

提问人：zengfengxia 时间：2015-11-18 10:54:45
陈版，企业超分配违反了公司法，企业是否因此根据公司法规定拥有了向股东索取款项的权利，并确认为一项资产？

回答人：chenyiwei
还是建议要规范操作，先由股东会决议撤销原先的超分配决议，并要求股东归还超分的股利，这样才能确立一项收款权利。否则，即使法律上有这个权利，也实际上很难执行到。